【裁判字號】    97,上易,3173
【裁判日期】    980114
【裁判案由】    竊盜
【裁判全文】
臺灣高等法院刑事判決                97年度上易字第3173號
上  訴  人
即  被  告  甲○○
上列上訴人因竊盜案件，不服臺灣臺北地方法院97年度易字第26
58號，中華民國97年11月14日第一審判決（起訴案號：臺灣臺北
地方法院檢察署97年度偵字第15856號），提起上訴，本院判決
如下：
    主  文
上訴駁回。
    事  實
一、甲○○曾因犯詐欺等案件，經法院判處有期徒刑確定，並因
    減刑減為有期徒刑五月確定，且發監執行，而於民國（下同
    ）九十六年七月十六日執行完畢（台北地檢96年度執減更字
    第324號），仍不知悔改，竟意圖為自己不法所有，而基於
    加重竊盜之犯意，於九十七年二月二十五日上午八時四十五
    分至同日下午七時三十分間某時，前去陳春燕與季凱群位於
    臺北市○○街二十七巷九號住處（無故侵入住宅及毀損器物
    部分未據告訴），持客觀上足以對人之生命身體產生威脅之
    金屬工具破壞上址主臥室鐵窗後侵入屋內，竊得金戒指四枚
    、銀項鍊二條、數位相機一臺、隨身碟一枚、美鈔（折合新
    臺幣約一千五百元）、現鈔新臺幣（下同）六百元及帽子一
    頂等物，得手後旋即逃逸。嗣經陳春燕報警在現場扣得甲○
    ○遺留之帽子一頂送驗而查知上情。
二、案經臺北市政府警察局中正第二分局報告臺灣臺北地方法院
    檢察署檢察官偵查起訴。
    理  由
一、上訴人即被告甲○○經合法傳喚，無正當理由未到庭應訊，
    其於原審審理時雖坦承上開竊盜現場所扣得之帽子一頂為其
    所有之事實，惟矢口否認有何竊盜犯行，其於警詢中辯稱：
    竊盜案是王正發及黃建中二人所為，於九十七年二月二十日
    至二十五日間，黃建中、王正發共同來伊永和市○○路三五
    三號九樓之九住處，王正發向伊借黑色手提袋（自然最好綠
    色字樣）及黑色帽子一頂放在袋內云云（參見偵卷第六頁）
    ；於偵查中辯稱：九十七年二月二十日晚上王正發在伊永和
    市住處跟伊借了一個黑色購物袋，裡面有伊常戴的帽子，王
    正發說借袋子要買東西（見偵卷第四四頁）；並於原審行準
    備程序時辯稱：九十七年二月二十日王正發有跟伊借購物袋
    ，裡面有伊的帽子，是王正發去偷的，案發現場的購物袋是
    伊的，不知為何屋主季凱群說是他的云云（參見一審卷第二
    四頁背面）。
二、經查：
（一）陳春燕、季凱群上址住處於前開時地遭竊，陳春燕失竊金
      戒指四枚、銀項鍊二條、數位相機一臺、隨身碟一枚、美
      鈔（約新臺幣一千五百元）、現鈔六百元等物，而季凱群
      則失竊帽子一頂之事實，業據證人陳春燕、季凱群分別證
      述詳實（見偵卷第十一、十二頁、原審卷第三一、三二頁
      ），且有刑案現場勘查報告與現場照片在卷可稽（見偵卷
      第十四至三四頁），而遺留竊盜案現場帽子上頭髮之ＤＮ
      Ａ與被告型別乃係相同之事實，亦有內政部警政署刑事警
      察局九十七年四月十日刑醫字第0970033912號鑑驗書附卷
      足憑（見偵卷第十三頁）。
（二）被告雖否認有何竊盜犯行，如前所述，惟經原審法院傳訊
      證人季凱群到庭結證：伊住處主臥室外鐵窗被破壞，由破
      壞處進入屋內，伊發現伊所有的環保購物袋本來掛在書房
      的把手上，但伊放在書桌上的筆記型電腦被放到購物袋內
      ，購物袋內還有一頂帽子，該帽子不是伊的，伊的帽子原
      本放在椅背上，結果伊的帽子不見了，伊的帽子上有ＳＡ
      ＡＢ的標誌，環保購物袋上有「自然最好」四個字，該環
      保購物袋伊使用約五年，是超商贈送的等語（參見一審卷
      第三一、三二頁），被告始於原審審理時供承：案發現場
      的購物袋並非伊借給王正發的購物袋（參見一審卷第三八
      頁），足見被告前開帽子放在購物袋內借予王正發後，王
      正發將所借得購物袋放置在竊案現場之辯解，顯與事實不
      符，難予採信。
（三）至被告與王正發間有無借用購物袋乙節，據證人王正發證
      稱：伊九十七年二月間有向被告借購物袋，當時伊腳斷掉
      ，拿柺杖，不方便拿塑膠袋，怕塑膠袋斷掉，伊去被告永
      和市○○路三五三號九樓之九住處借的，當時伊腳斷掉，
      住在被告福和路家裡，後來伊拿購物袋去買東西，伊買完
      東西後，連同購物袋拿回被告住處，購物袋裡面有一頂帽
      子，但伊沒有拿那頂帽子‧‧‧伊東西買回來，購物袋就
      放在被告住處內等語（參見一審卷第三五至三七頁），且
      被告亦不否認王正發於九十七年二月間因腳斷掉而需持柺
      杖行走之事實（參見一審卷第三八頁），則由證人王正發
      上開證詞以觀，王正發雖於九十七年二月間曾向被告借用
      購物袋，然於同日即已返還被告，且客觀上王正發當時行
      動不便，應無能力前去大埔街現場持工具破壞鐵窗後入屋
      行竊，故被告辯稱本件係王正發行竊與伊無關云云，顯係
      事後諉卸刑責之詞，不足採信。
（四）綜上所述，被告所辯係諉卸之詞，不足採信。本件事證明
      確，被告加重竊盜犯行堪予認定，應依法論科。
三、查本件行竊手法乃係以不明金屬工具破壞鐵窗後由破壞處入
    屋行竊之事實，已據證人陳春燕證述：伊住處主臥室裡面的
    鐵窗被小偷用鐵具撬開等語在卷（見偵卷第十一頁），且有
    卷附蒐證照片可佐（見偵卷第十八頁）。是核被告所為，係
    犯刑法第三百二十一條第一項第二、三款之罪（起訴書所犯
    法條欄雖漏列第三款，惟業據蒞庭檢察官予以更正）。查被
    告有如犯罪事實欄所載之前案及執行紀錄之事實，有本院被
    告前案紀錄表在卷可徵（見一審卷第十一至十三頁），其於
    受有期徒刑執行完畢五年以內，故意再犯本件有期徒刑以上
    之罪，應依刑法第四十七條第一項規定加重其刑。
四、原審援引刑法第三百二十一條第一項第二款、第三款、第四
    十七條第一項等規定，並審酌被告之品行、犯罪動機係因一
    時貪念、目的、行竊手段、所竊得物品之價值、對被害人所
    生之危害及犯罪後未知坦認犯行推諉塞責之態度等一切情狀
    ，因認檢察官求處有期徒刑十月為適當，而量處有期徒刑拾
    月；並說明本件持以行竊之兇器並未扣案，且因被告矢口否
    認犯罪而無積極證據證明為被告所有之物，爰不併予宣告沒
    收之理由，經核其認事用法均無不合，量刑亦稱妥適。本件
    被告之上訴意旨否認犯罪，難認為有理由，應予駁回。
五、被告經合法傳喚無正當理由未到庭，不待其陳述，逕行判決
    。
據上論斷，應依刑事訴訟法第368條、第371條，判決如主文。
本案經檢察官張秋雲到庭執行職務。
中    華    民    國    98    年    1     月    14    日
                  刑事第十六庭審判長法  官  溫耀源
                                    法  官  王敏慧
                                    法  官  許增男
以上正本證明與原本無異。
不得上訴。
                                    書記官  楊麗雪
中    華    民    國    98    年    1     月    14    日
附錄：本案論罪科刑法條全文
中華民國刑法第321條
（加重竊盜罪）
犯竊盜罪而有左列情形之一者，處六月以上、五年以下有期徒刑：
一、於夜間侵入住宅或有人居住之建築物、船艦或隱匿其內而犯之者。
二、毀越門扇、牆垣或其他安全設備而犯之者。
三、攜帶兇器而犯之者。
四、結夥三人以上而犯之者。
五、乘火災、水災或其他災害之際而犯之者。
六、在車站或埠頭而犯之者。
前項之未遂犯罰之。


司法院資訊處製作；財團法人民間司法改革基金會備份。
